臺灣彰化地方法院刑事判決　　　　　　　100年度訴字第981號
公　訴　人　臺灣彰化地方法院檢察署檢察官
被　　　告　林楊騫
上列被告因毒品危害防制條例案件，經檢察官提起公訴（100 年
度偵字第5909、6190號），本院判決如下：
    主    文
林楊騫所犯罪名及處罰，詳如附表「所犯罪名及處罰」欄所示，
應執行有期徒刑伍年貳月，販賣第二級毒品所得共新臺幣貳萬貳
仟伍佰元沒收之，如全部或一部不能沒收時，以其財產抵償之。
扣案之NOKIA 牌行動電話壹支（含門號0000000000號SIM 卡壹張
）沒收之。
    犯罪事實
一、林楊騫前因毒品危害防制條例案件，經本院以97年度彰簡字
    第335 號判處有期徒刑6 月，上訴後，再經本院以97年度簡
    上字第105 號判決上訴駁回而確定，於民國98年2 月25日縮
    刑期滿執行完畢。仍不知悔改，明知甲基安非他命係毒品危
    害防制條例第2 條第2 項第2 款所列管之第2 級毒品，不得
    非法持有及販賣，竟意圖營利，基於販賣第2 級毒品甲基安
    非他命之各別犯意，分別於附表編號(一)至(十三)所示之時間、地
    點，以附表編號(一)至(十三)所示之方式、價格及數量，販賣第2
    級毒品甲基安非他命予附表編號(一)至(十三)所示之人（各次販賣
    甲基安非他命之交易對象、時間、地點、方式、價格及數量
    等均詳如附表編號(一)至(十三)所載）。嗣經檢察官向本院聲請對
    林楊騫所使用之門號0000000000號行動電話實施通訊監察而
    查悉上情，並經警於100 年6 月30日17時許，持搜索票前往
    林楊騫所經營址設彰化縣鹿港鎮○○街112 號「來來洗車場
    」執行搜索，扣得其所有之NOKIA 牌行動電話1 支（含門號
    0000000000號SIM 卡1 張）及與本案無關之殘渣袋2 個等物
    。
二、案經彰化縣警察局北斗分局報告臺灣彰化地方法院檢察署檢
    察官偵查起訴。
    理    由
一、關於證據能力方面：
  (一)按被告以外之人於偵查中向檢察官所為之陳述，除顯有不可
    信之情況者外，得為證據，刑事訴訟法第159 條之1 第2 項
    定有明文。證人洪鈺翔、粘德本、葉家興、章延年等人於檢
    察官偵查中具結後所為之陳述，因檢察官原則上均能遵守法
    律規定，不致違法取供，且其等於偵查中向檢察官所為之陳
    述，又無顯不可信之情況，揆諸前開規定，上開證人於偵查
    中向檢察官所為業已具結之陳述，自得作為證據使用。
  (二)次按刑事訴訟法第165 條之1 第2 項規定：錄音可為證據者
    ，審判長應以適當之設備，顯示聲音、影像、符號或資料，
    使當事人、代理人、辯護人或輔佐人辨認或告以要旨，乃就
    新型態證據之調查方法所為之規定。而所謂以適當之設備，
    顯示聲音，通常以勘驗為之，重在辨別錄音聲音之同一性，
    兼及錄音內容之真實性。偵查犯罪機關依法定程序監聽之錄
    音，應認該監聽所得之錄音帶或光碟，始屬調查犯罪所得之
    證據，但依據監聽錄音結果而製作之通訊監察譯文，乃該監
    聽錄音內容之顯示，此為學理上所稱之派（衍）生證據，屬
    於文書證據之一種。於被告或訴訟關係人對其譯文之真實性
    發生爭執或有所懷疑時，法院固應依刑事訴訟法第165 條之
    1 第2 項之規定勘驗該監聽之錄音帶踐行調查證據之程序，
    以確認該錄音聲音是否為本人及其內容與通訊監察譯文之記
    載是否相符；然如被告或訴訟關係人對其監聽錄音之譯文真
    實性並不爭執，則顯無辨認其錄音聲音之調查必要性（最高
    法院96年度臺上字第1869號判決意旨參照）。本案針對門號
    0000000000號行動電話所為之監聽錄音，為經本院核發通訊
    監察書，有詳載案由、監察電話及時間之通訊監察書、電話
    附表等在卷可參（本院卷第35至36頁），其監聽錄音之蒐證
    程序合法，且被告於本院審理時，表示該等通訊監察譯文係
    其與證人洪鈺翔、粘德本、葉家興、章延年等人之對話內容
    無訛（本院卷第141 頁及反面、第144 頁、第146 至147 頁
    ），並經檢察官、被告均明示同意作為證據使用（本院卷第
    112 頁），本院審酌上開通訊監察譯文與被告有無附表所示
    各次販賣毒品甲基安非他命犯行之待證事實具有關連性，及
    其作成時之情況，認為以之作為證據應屬適當，依刑事訴訟
    法第159 條之5 規定，具有證據能力。
  (三)又刑事訴訟法第159 條之4 規定，可作為證據之文書有：一
    、除顯有不可信之情況外，公務員職務上製作之紀錄文書、
    證明文書。二、除顯有不可信之情況外，從事業務之人於業
    務上或通常業務過程所須製作之紀錄文書、證明文書。三、
    除前二款之情形外，其他於可信之特別情況下所製作之文書
    。查證人洪鈺翔、粘德本、葉家興、章延年之委託檢驗尿液
    代號與真實姓名對照認證單，係公務員職務上製作之紀錄文
    書，與其責任、信譽攸關，若有錯誤、虛偽，該公務員可能
    因此擔負刑事及行政責任，且該等文書經常處於可能受公開
    檢查之狀態，其正確性及真實之保障極高，核無顯有不可信
    之情況；另門號0000000000號行動電話之通聯紀錄，係電信
    業者為計算電話通話費用，而以電信業者管控之電腦設備逐
    筆紀錄通話門號之通話日期、時間長短、通話對方門號（即
    發話方、受話方與發簡訊）、通話地點所在之最近基地台位
    置等。上開門號通聯紀錄，顯非為訴訟上之特定目的而製作
    ，而係屬於通常業務過程中不間斷之規律性、機械性記載，
    自屬於從事業務之人於業務上或通常業務過程所須製作之紀
    錄文書，亦核無顯不可信之情況，且與本案之犯罪事實均具
    有關聯性，均具有證據能力。
  (四)再按法院或檢察官得囑託醫院、學校或其他相當之機關、團
    體為鑑定，或審查他人之鑑定，並準用第203 條至第206 條
    之1 之規定（不包括第202 條囑託個人鑑定時應命鑑定人於
    鑑定前具結之規定）；鑑定之經過及其結果，應命鑑定人以
    言詞或書面報告，刑事訴訟法第208 條第1 項前段及第206
    條第1 項分別定有明文。另現行刑事訴訟法關於鑑定之規定
    ，除選任自然人充當鑑定人外，另設有囑託機關鑑定制度。
    依刑事訴訟法第198 條、第208 條之規定，不論鑑定人或鑑
    定機關、團體，固均應由法院、審判長、受命法官或檢察官
    視具體個案之需要而為選任、囑託，並依同法第206 條之規
    定，提出言詞或書面報告，始符合同法第159 條第1 項所定
    得作為證據之「法律有規定」之情形，否則所為之鑑定，仍
    屬傳聞證據。然於司法警察機關調查中之案件，為因應實務
    上，或因量大、或有急迫之現實需求，併例行性當然有鑑定
    之必要者，例如毒品之種類與成分、尿液之毒品反應，或者
    槍、彈有無殺傷力等鑑定，基於檢察一體原則，得由該管檢
    察長對於轄區內之案件，以事前概括選任鑑定人或囑託鑑定
    機關、團體之方式，俾便轄區內之司法警察官、司法警察對
    於調查中之此類案件，得即時送請先前已選任之鑑定人或囑
    託之鑑定機關、團體實施鑑定，以求時效（見法務部92年9
    月1 日法檢字第0920035083號函參照，刊載於法務部公報第
    312 期）。此種由檢察機關概括選任鑑定人或概括囑託鑑定
    機關、團體，再轉知司法警察官、司法警察於調查犯罪時參
    考辦理之作為，法無明文禁止，係為因應現行刑事訴訟法增
    訂傳聞法則及其例外規定之實務運作而為。此種由司法警察
    官、司法警察依檢察官所概括選任之鑑定人或囑託鑑定機關
    、團體所為之鑑定結果，與檢察官選任或囑託為鑑定者，性
    質上並無差異，同具有證據能力（最高法院96年度臺上字第
    2860號判決要旨參照）。本案卷附之詮昕科技股份有限公司
    濫用藥物尿液檢驗報告，係由警察機關依照上級檢察機關首
    長函示指示送請上開單位檢驗，並載明檢驗之方法、數據及
    檢驗之結果，已符合鑑定報告之法定記載要件，依據刑事訴
    訟法第159 條之立法理由及同法第206 條規定，自具有證據
    能力。
  (五)末按關於非供述證述，並無傳聞法則規定之適用，該非供述
    證據如非出於違法取得，並已依法踐行調查程序，即不能謂
    無證據能力（最高法院97年度臺上字第1401號、6153號判決
    要旨參照）。查本件扣案之NOKIA 牌行動電話1 支（含門號
    0000000000號SIM 卡1 張），並無證據證明係實施刑事訴訟
    程序之公務員違背法定程序所取得，且檢察官及被告、辯護
    人等人對此部分均未表示無證據能力，自應認均具有證據能
    力。
二、認定犯罪事實所憑之證據及理由：
  (一)上揭犯罪事實，業據被告林楊騫坦承不諱，且經證人即如附
    表所示之交易對象洪鈺翔於偵查中證稱：我持用門號000000
    0000號行動電話，我有施用安非他命，安非他命是向被告買
    的，100 年5 月24日10時34分的通訊監察譯文是打電話給被
    告買安非他命，打完電話後沒3 分鐘，我們約在彰化縣鹿港
    鎮○○路的地王廟交易，我拿3,000 元給被告，被告當場拿
    3,000 元量的安非他命給我；100 年6 月1 日13時59分、同
    年6 月5 日18時06分、同年6 月16日13時08分的通訊監察譯
    文，都是我打電話給被告買安非他命，打完電話沒幾分鐘，
    約在我戶籍地（按證人洪鈺翔戶籍地為彰化縣鹿港鎮廖厝里
    學子巷53號；見偵5909號卷第22頁訊問筆錄證人年籍欄之記
    載）樓下見面，我拿3,000 元給被告，被告當場拿出3,000
    元量的安非他命給我等語（偵5909號卷第22頁及反面）；證
    人粘德本於偵查中證稱：我持用門號0000000000號行動電話
    ，100 年5 月24日10時49分、11時5 分的通訊監察譯文是我
    打電話向被告購買毒品，交易地點在「來來洗車場」旁路邊
    ，購買1,500 元的安非他命；同年6 月4 日21時21分的通訊
    監察譯文，是我打電話要向被告購買毒品，交易地點在我現
    住地的工廠旁路邊（按證人粘德本現住地為彰化縣福興鄉○
    ○街458 之36號；見偵6190號卷第19頁訊問筆錄證人年籍欄
    之記載），我向被告買1,000 元安非他命等語（偵6190號卷
    第19頁反面至第20頁）；證人葉家興於偵查中證稱：我持用
    門號0000000000號行動電話，我有施用安非他命，安非他命
    來源是向被告買的，100 年5 月25日16時59分及同年6 月12
    日17時42分的通訊監察譯文，都是我打電話給被告買安非他
    命1,000 元，打完電話後，我們就在「來來洗車場」外面交
    易，一手交錢一手交貨；100 年6 月7 日17時40分的通訊監
    察譯文，是我打電話向被告買安非他命2,000 元，打完電話
    後，我們馬上在「來來洗車場」外面交易，也是一手交錢一
    手交貨等語（偵5909號卷第19頁及反面）；證人章延年於偵
    查中證稱：我持用門號0000000000號行動電話，我有施用安
    非他命，安非他命是向被告買的，100 年5 月27日12時29分
    、同年6 月1 日18時33分、同年6 月7 日21時23分、同年6
    月19日22時22分的通訊監察譯文，都是我打電話要向被告買
    安非他命，都是打完電話10幾鐘後，約在洗車場的旁邊見面
    ，向被告買1,000 元的安非他命，我拿1,000 元給他，他當
    場拿1,000 元量的安非他命給我，是一手交錢一手交貨等語
    （偵5909號卷第25頁及反面），並有被告所持用門號000000
    0000號行動電話與證人洪鈺翔所持用門號0000000000號行動
    電話於附表編號(一)、(五)、(八)、(十二)「販賣方式、價格及數量」
    欄所示電話聯絡時間之通訊監察譯文（本院卷第41頁）；被
    告上開門號行動電話與證人粘德本所使用之門號0000000000
    號行動電話於於附表編號(二)、(七)「販賣方式、價格及數量」
    欄所示電話聯絡時間之通訊監察譯文（本院卷第43頁）；被
    告上開門號行動電話與證人葉家興所持用門號0000000000號
    行動電話於附表編號(三)、(九)、(十一)「販賣方式、價格及數量」
    欄所示電話聯絡時間之通訊監察譯文（本院卷第39至40頁）
    ；被告上開門號行動電話與證人章延年所持用門號00000000
    00號行動電話於附表編號(四)、(六)、(十)、(十三)「販賣方式、價格
    及數量」欄所示電話聯絡時間之通訊監察譯文（本院卷第44
    頁）在卷可稽，此外，並有被告所使用上開門號行動電話自
    100 年5 月24日起至同年6 月19日止之通聯紀錄（本院卷第
    61至94頁）及扣案之NOKIA 牌行動電話1 支（含門號000000
    0000號SIM 卡1 張）可證，足認被告之自白與事實相符，堪
    可採信。至證人洪鈺翔、粘德本、葉家興、章延年於證述過
    程中，對於其等向被告所購得之第2 級毒品雖均稱為「安非
    他命」，惟證人洪鈺翔、葉家興、章延年為警查獲時，經警
    採尿送驗結果，均檢出毒品「甲基安非他命」陽性反應，此
    有證人洪鈺翔、葉家興、章延年等人之彰化縣警察局北斗分
    局委託檢驗尿液代號與真實姓名對照認證單及詮昕科技股份
    有限公司濫用藥物尿液檢驗報告附卷可佐（本院卷第120 至
    125 頁），顯見其等所施用之第2 級毒品種類均為甲基安非
    他命，且安非他命與甲基安非他命為不同種類之第2 級毒品
    ，依本院職務上所知，國內安非他命非常少見，目前實務上
    所遇到多為甲基安非他命，故認證人洪鈺翔、粘德本、葉家
    興、章延年等人所稱之「安非他命」應為「甲基安非他命」
    之誤，被告於附表編號(一)至(十三)所販賣之毒品種類應均為「甲
    基安非他命」，而非「安非他命」，附此敘明。
  (二)按甲基安非他命係毒品危害防制條例第2 條第2 項第2 款所
    定之第2 級毒品，物稀價昂，其持有販賣者，政府查緝甚嚴
    ，苟非有利可圖，當不願甘冒法律制裁之風險，而予販賣；
    又按販賣毒品乃違法行為，非可公然為之，亦無公定價格，
    容易分裝並增減份量，而每次買賣之價量，輒因買賣雙方關
    係之深淺、資力、需求量及對行情之認知、來源是否充裕、
    查緝是否嚴緊、購買者被查獲時供出購買對象之風險評估等
    因素，而異其標準，非可一概而論，而販賣毒品之利得，除
    被告坦承犯行或價量俱臻明確外，委難察得實情，販賣之人
    從價差或量差中牟利之方式雖異，其意圖營利之販賣行為則
    同一，職是之故，即使未經查得實際販賣之利得，但除非別
    有事證，足認係按同一價量委買或轉售，確未牟利外，尚難
    執此遽認非法販賣之證據有所未足，而諉無營利之意思，或
    阻卻販賣犯行之追訴（最高法院87年度臺上字第3164號判決
    參照）。以本件而論，雖無法明確計算被告販賣甲基安非他
    命可得之利潤，然被告既係販賣毒品之人，其取得毒品甲基
    安非他命之成本需費不貲，且被告與購毒者洪鈺翔、粘德本
    、葉家興、章延年等人之間，並無特殊關係或特別深厚之交
    情，自無平價轉讓毒品自負風險之理，是被告具有販賣毒品
    甲基安非他命藉以營利之意圖甚明。
  (三)綜上所述，足認被告自白與事實相符，堪可採信。本件事證
    明確，被告如附表編號(一)至(十三)所示13次販賣第2 級毒品甲基
    安非他命之犯行均堪認定，應依法論科。
三、論罪科刑部分：
  (一)按甲基安非他命為毒品危害防制條例第2 條第2 項第2 款所
    定之第2 級毒品，不得持有、販賣。被告於附表編號(一)至(十三)
    所為，均係犯毒品危害防制條例第4 條第2 項之販賣第2級
    毒品罪。
  (二)被告各次販賣毒品甲基安非他命時，其持有毒品甲基安非他
    命之低度行為，應分別為各次販賣之高度行為所吸收，均不
    另論罪。
  (三)被告所犯上開13罪，其犯意各別，販賣之時間亦不相同，應
    分論併罰。
  (四)被告有如犯罪事實欄一所載之前案科刑及執行紀錄，有臺灣
    高等法院被告前案紀錄表附卷可按，其受有期徒刑之執行完
    畢，5 年以內故意再犯附表編號(一)至(十三)所示有期徒刑以上之
    罪，所犯上開13罪，均為累犯，應依刑法第47條第1 項之規
    定，各加重其刑。但販賣第2 級毒品罪之法定本刑無期徒刑
    部分，依法不得加重。
  (五)按毒品危害防制條例第17條第2 項規定，犯同條例第4 條至
    第8 條之罪於偵查及審判中均自白者，減輕其刑。又所謂於
    偵查中自白，包括警詢時之陳述在內。查被告於警詢時供稱
    ：我曾販賣安非他命（筆錄稱「安非他命」應為「甲基安非
    他命」之誤，理由同前，以下均同）給洪鈺翔、葉家興等語
    （警卷(一)第3 頁反面）；於100 年7 月1 日偵查中供稱：章
    延年指稱於100 年5 月27日12時29分、同年6 月1 日18時33
    分、同年6 月7 日21時23分、同年6 月19日22時22分和我通
    話後，均在「來來洗車場」旁，向我購買1,000 元甲基安非
    他命，有此事等語（偵5909號卷第30頁反面；被告雖有辯稱
    係合資購買，但仍不影響此部分自白之成立）；於100 年7
    月27日偵查中稱：粘德本有於100 年5 月24日11時5 分，在
    「來來洗車場」旁，向我購買1,500 元甲基安非他命，於同
    年6 月4 日21時21分，在粘德本現住地的工廠旁邊，向我購
    買1,000 元的甲基安非他命等語（偵6190號卷第20頁反面）
    。於起訴後，在於本院進行準備程序、審理時對於附表編號
    (一)至(十三)所列13次販賣毒品甲基安非他命犯行均自白犯罪，有
    本院100 年8 月24日準備程序筆錄、同年9 月22日審判筆錄
    在卷可資佐證（本院卷第111 頁、第143 至148 頁），故認
    被告所犯附表編號(一)至(十三)所示13次販賣第2 級毒品甲基安非
    他命之犯行，於偵查中及審判中均有自白，均依毒品危害防
    制條例第17條第2 項規定，減輕其刑，並依刑法第71條第1
    項之規定，先加（不得加重部分除外）後減之，另依同條第
    2 項之規定，係先依較少之數減輕之。
  (六)又被告於本院審理時供稱：賣給洪鈺翔、粘德本、葉家興、
    章延年這4 個人的毒品來源都是黃川益等語（本院卷第148
    頁），而臺灣彰化地方法院檢察署確因被告之供述查獲其毒
    品上游黃川益，且黃川益已由該署檢察官提起公訴等情，有
    臺灣彰化地方法院檢察署100 年8 月30日彰檢文新100 偵59
    09字第37855 號函、100 年度偵字第7388號起訴書各1 份在
    卷足憑（本院卷第119 頁、第130 至131 頁反面），是被告
    供出其毒品來源而查獲黃川益，所為符合毒品危害防制條例
    第17條第1 項得以減輕或免除其刑之規定，就被告前開所犯
    13次販賣第2 級毒品甲基安非他命之犯行，均適用毒品危害
    防制條例第17條第1 項之規定，再遞減輕其刑。
  (七)爰審酌被告明知毒品甲基安非他命具有成癮性，服用後會產
    生依賴性，且戒解不易，竟為圖一己之私利，販賣毒品予他
    人施用，危害社會治安不輕，及其各次販賣毒品之數量、所
    得等一切情狀，認檢察官具體求處有期徒刑16年，尚嫌過重
    ，爰分別量處如附表「所犯罪名及處罰」欄所示之刑，並定
    其應執行之刑。
  (八)關於沒收部分：
    1.按毒品危害防制條例第19條第1 項規定：犯第4 條至第9
      條、第12條、第13條或第14條第1 項、第2 項之罪者，其
      供犯罪所用或因犯罪所得之物，均沒收之，如全部或一部
      不能沒收時，追徵其價額或以其財產抵償之。本件被告於
      附表編號(一)至(十三)所示各次販賣毒品甲基安非他命所得之財
      物（詳如附表編號(一)至(十三)「販賣方式、價格及數量」欄內
      所載，合計22,500元），雖未扣案，仍應依毒品危害防制
      條例第19條第1 項之規定，分別於各罪刑項下宣告沒收之
      ，如全部或一部不能沒收時，均以其財產抵償之。
    2.扣案之NOKIA 牌行動電話1 支（含門號0000000000號SIM
      卡1 張），係被告所有之物，已據被告供明在卷（本院卷
      第139 頁反面），且供其於附表編號(一)至(十三)各次販賣毒品
      甲基安非他命犯行聯絡交易所用之物，應依毒品危害防制
      條例第19條第1 項之規定，於附表編號(一)至(十三)各次販賣第
      2 級毒品罪名下均宣告沒收之。
    3.至扣案之殘渣袋2 個，被告供稱：殘渣袋2 個是我自己施
      用的，是吃剩下的等語（本院卷第139 頁反面），是該扣
      案之殘渣袋2 個，核與本案販賣毒品甲基安非他命之犯行
      無直接關係，爰不予宣告沒收。
據上論斷，應依刑事訴訟法第299 條第1 項前段，毒品危害防制
條例第4 條第2 項、第17條第1 項、第2 項、第19條第1 項，刑
法第11條、第47條第1 項、第51條第5 款，判決如主文。
本案經檢察官張嘉宏到庭執行職務。
中    華    民    國   100    年    10    月    6     日
                  刑事第八庭    審判長法  官  游秀雯
                                      法  官  江彥儀
                                      法  官  王素珍
以上正本證明與原本無異。
如不服本判決應於收受判決後10日內向本院提出上訴書狀，並應
敘述具體理由；其未敘述上訴理由者，應於上訴期間屆滿後20日
內向本院補提理由書（均須按他造當事人之人數附繕本）「切勿
逕送上級法院」。
中    華    民    國   100    年    10    月    7     日
                                      書記官  廖春慧
附錄本案論罪科刑法條：
毒品危害防制條例第4條
製造、運輸、販賣第一級毒品者，處死刑或無期徒刑；處無期徒
刑者，得併科新臺幣 2 千萬元以下罰金。
製造、運輸、販賣第二級毒品者，處無期徒刑或 7 年以上有期
徒刑，得併科新臺幣 1 千萬元以下罰金。
製造、運輸、販賣第三級毒品者，處 5 年以上有期徒刑，得併
科新臺幣 7 百萬元以下罰金。
製造、運輸、販賣第四級毒品者，處 3 年以上 10 年以下有期
徒刑，得併科新臺幣 3 百萬元以下罰金。
製造、運輸、販賣專供製造或施用毒品之器具者，處 1 年以上
7 年以下有期徒刑，得併科新臺幣 1 百萬元以下罰金。
前五項之未遂犯罰之。
附表：
┌─┬────┬─────┬───────────┬───────────┐
│編│交易對象│時間、地點│ 販賣方式、價格及數量 │    所犯罪名及處罰    │
│號│        │          │                      │                      │
├─┼────┼─────┼───────────┼───────────┤
│(一)│洪鈺翔  │100 年5 月│於100 年5 月24日10時34│林楊騫販賣第二級毒品，│
│  │        │24日10時34│分許，以其所有之NOKIA │累犯，處有期徒刑年，│
│  │        │分通話後約│牌、插用門號0000000000│販賣第二級毒品所得新臺│
│  │        │7 、8 分鐘│號SIM 卡之行動電話與洪│幣仟元沒收，如全部或│
│  │        │；彰化縣鹿│鈺翔使用之門號00000000│一部不能沒收時，以其財│
│  │        │港鎮○○路│74號行動電話聯絡後，以│產抵償之。扣案之NOKIA │
│  │        │地王廟    │3,000 元之價格，將毒品│牌行動電話壹支（含門號│
│  │        │          │甲基安非他命1 小包販賣│0000000000號SIM 卡壹張│
│  │        │          │予洪鈺翔，得款3,000 元│）沒收之。            │
│  │        │          │。                    │                      │
├─┼────┼─────┼───────────┼───────────┤
│(二)│粘德本  │100 年5 月│於100 年5 月24日10時49│林楊騫販賣第二級毒品，│
│  │        │24日11時5 │分、11時5 分許，以其所│累犯，處有期徒刑貳年陸│
│  │        │分；址設彰│有之NOKIA 牌、插用門號│月，販賣第二級毒品所得│
│  │        │化縣鹿港鎮│0000000000號SIM 卡之行│新臺幣壹仟伍佰元沒收，│
│  │        │新興街112 │動電話與粘德本使用之門│如全部或一部不能沒收時│
│  │        │號之「來來│號0000000000號行動電話│，以其財產抵償之。扣案│
│  │        │洗車場」外│聯絡後，以1,500 元之價│之NOKIA 牌行動電話壹支│
│  │        │面        │格，將毒品甲基安非他命│（含門號0000000000號  │
│  │        │          │1小 包販賣予粘德本，得│SIM 卡壹張）沒收之。  │
│  │        │          │款1,500 元。          │                      │
├─┼────┼─────┼───────────┼───────────┤
│(三)│葉家興  │100 年5 月│於100 年5 月25日16時59│林楊騫販賣第二級毒品，│
│  │        │25日17時10│分許，以其所有之NOKIA │累犯，處有期徒刑貳年肆│
│  │        │分許；上址│牌、插用門號0000000000│月，販賣第二級毒品所得│
│  │        │之「來來洗│號SIM 卡之行動電話與葉│新臺幣壹仟元沒收，如全│
│  │        │車場」外面│家興使用之門號00000000│部或一部不能沒收時，以│
│  │        │          │18號行動電話聯絡後，以│其財產抵償之。扣案之  │
│  │        │          │1,000 元之價格，將毒品│NOKIA 牌行動電話壹支（│
│  │        │          │甲基安非他命1 小包販賣│含門號0000000000號SIM │
│  │        │          │予葉家興，得款1,000 元│卡壹張）沒收之。      │
│  │        │          │。                    │                      │
├─┼────┼─────┼───────────┼───────────┤
│(四)│章延年  │100 年5 月│於100 年5 月27日12時29│林楊騫販賣第二級毒品，│
│  │        │27日12時29│分許，以其所有之NOKIA │累犯，處有期徒刑貳年肆│
│  │        │分通話後約│牌、插用門號0000000000│月，販賣第二級毒品所得│
│  │        │3 、4 分鐘│號SIM 卡之行動電話與章│新臺幣壹仟元沒收，如全│
│  │        │；上址之「│延年使用之門號00000000│部或一部不能沒收時，以│
│  │        │來來洗車場│50號行動電話聯絡後，以│其財產抵償之。扣案之  │
│  │        │」外面    │1,000 元之價格，將毒品│NOKIA 牌行動電話壹支（│
│  │        │          │甲基安非他命1 小包販賣│含門號0000000000號SIM │
│  │        │          │予章延年，得款1,000 元│卡壹張）沒收之。      │
│  │        │          │。                    │                      │
├─┼────┼─────┼───────────┼───────────┤
│(五)│洪鈺翔  │100 年6 月│於100 年6 月1 日13時59│林楊騫販賣第二級毒品，│
│  │        │1 日13時59│分許，以其所有之NOKIA │累犯，處有期徒刑年，│
│  │        │分通話後約│牌、插用門號0000000000│販賣第二級毒品所得新臺│
│  │        │5 、6 分鐘│號SIM 卡之行動電話與洪│幣仟元沒收，如全部或│
│  │        │；彰化縣鹿│鈺翔使用之門號00000000│一部不能沒收時，以其財│
│  │        │港鎮廖厝里│74號行動電話聯絡後，以│產抵償之。扣案之NOKIA │
│  │        │學子巷53號│3,000 元之價格，將毒品│牌行動電話壹支（含門號│
│  │        │洪鈺翔住處│甲基安非他命1 小包販賣│0000000000號SIM 卡壹張│
│  │        │樓下      │予洪鈺翔，得款3,000 元│）沒收之。            │
│  │        │          │。                    │                      │
├─┼────┼─────┼───────────┼───────────┤
│(六)│章延年  │100 年6 月│於100 年6 月1 日18時33│林楊騫販賣第二級毒品，│
│  │        │1 日18時33│分許，以其所有之NOKIA │累犯，處有期徒刑貳年肆│
│  │        │分通話後約│牌、插用門號0000000000│月，販賣第二級毒品所得│
│  │        │10分鐘；上│號SIM 卡之行動電話與章│新臺幣壹仟元沒收，如全│
│  │        │址之「來來│延年使用之門號00000000│部或一部不能沒收時，以│
│  │        │洗車場」外│50號行動電話聯絡後，以│其財產抵償之。扣案之  │
│  │        │面        │1,000 元之價格，將毒品│NOKIA 牌行動電話壹支（│
│  │        │          │甲基安非他命1 小包販賣│含門號0000000000號SIM │
│  │        │          │予章延年，得款1,000 元│卡壹張）沒收之。      │
│  │        │          │。                    │                      │
├─┼────┼─────┼───────────┼───────────┤
│(七)│粘德本  │100 年6 月│於100 年6 月4 日21時18│林楊騫販賣第二級毒品，│
│  │        │4 日21時18│分許（起訴書誤載為同日│累犯，處有期徒刑貳年肆│
│  │        │分許；彰化│21時21分），以其所有之│月，販賣第二級毒品所得│
│  │        │縣福興鄉廈│NOKIA 牌、插用門號0918│新臺幣壹仟元沒收，如全│
│  │        │黏街458 之│097804號SIM 卡之行動電│部或一部不能沒收時，以│
│  │        │36 號 粘德│話與粘德本使用之門號09│其財產抵償之。扣案之  │
│  │        │本住處工廠│00000000號行動電話聯絡│NOKIA 牌行動電話壹支（│
│  │        │旁        │後，以1,000 元之價格，│含門號0000000000號SIM │
│  │        │          │將毒品甲基安非他命1 小│卡壹張）沒收之。      │
│  │        │          │包販賣予粘德本，得款  │                      │
│  │        │          │1,000 元。            │                      │
├─┼────┼─────┼───────────┼───────────┤
│(八)│洪鈺翔  │100 年6 月│於100 年6 月5 日18時06│林楊騫販賣第二級毒品，│
│  │        │5 日18時06│分許，以其所有之NOKIA │累犯，處有期徒刑年，│
│  │        │分通話後40│牌、插用門號0000000000│販賣第二級毒品所得新臺│
│  │        │分鐘內；彰│號SIM 卡之行動電話與洪│幣仟元沒收，如全部或│
│  │        │化縣鹿港鎮│鈺翔使用之門號00000000│一部不能沒收時，以其財│
│  │        │廖厝里學子│74號行動電話聯絡後，以│產抵償之。扣案之NOKIA │
│  │        │巷53號洪鈺│3,000 元之價格，將毒品│牌行動電話壹支（含門號│
│  │        │翔住處樓下│甲基安非他命1 小包販賣│0000000000號SIM 卡壹張│
│  │        │          │予洪鈺翔，得款3,000 元│）沒收之。            │
│  │        │          │。                    │                      │
├─┼────┼─────┼───────────┼───────────┤
│(九)│葉家興  │100 年6 月│於100 年6 月7 日17時34│林楊騫販賣第二級毒品，│
│  │        │7 日17時40│分、17時40分許，以其所│累犯，處有期徒刑貳年捌│
│  │        │分許；上址│有之NOKIA 牌、插用門號│月，販賣第二級毒品所得│
│  │        │之「來來洗│0000000000號SIM 卡之行│新臺幣貳仟元沒收，如全│
│  │        │車場」外面│動電話與葉家興使用之門│部或一部不能沒收時，以│
│  │        │          │號0000000000號行動電話│其財產抵償之。扣案之  │
│  │        │          │聯絡後，以2,000 元之價│NOKIA 牌行動電話壹支（│
│  │        │          │格，將毒品甲基安非他命│含門號0000000000號SIM │
│  │        │          │1 小包販賣予葉家興，得│卡壹張）沒收之。      │
│  │        │          │款2,000 元。          │                      │
├─┼────┼─────┼───────────┼───────────┤
│(十)│章延年  │100 年6 月│於100 年6 月7 日21時23│林楊騫販賣第二級毒品，│
│  │        │7 日21時23│分許，以其所有之NOKIA │累犯，處有期徒刑貳年肆│
│  │        │分通話後約│牌、插用門號0000000000│月，販賣第二級毒品所得│
│  │        │10分鐘；上│號SIM 卡之行動電話與章│新臺幣壹仟元沒收，如全│
│  │        │址之「來來│延年使用之門號00000000│部或一部不能沒收時，以│
│  │        │洗車場」外│50號行動電話聯絡後，以│其財產抵償之。扣案之  │
│  │        │面        │1,000 元之價格，將毒品│NOKIA 牌行動電話壹支（│
│  │        │          │甲基安非他命1 小包販賣│含門號0000000000號SIM │
│  │        │          │予章延年，得款1,000 元│卡壹張）沒收之。      │
│  │        │          │。                    │                      │
├─┼────┼─────┼───────────┼───────────┤
│(十一)│葉家興  │100 年6 月│於100 年6 月12日17時42│林楊騫販賣第二級毒品，│
│  │        │12日17時42│分許，以其所有之NOKIA │累犯，處有期徒刑貳年肆│
│  │        │分通話後約│牌、插用門號0000000000│月，販賣第二級毒品所得│
│  │        │10分鐘；上│號SIM 卡之行動電話與葉│新臺幣壹仟元沒收，如全│
│  │        │址之「來來│家興使用之門號00000000│部或一部不能沒收時，以│
│  │        │洗車場」外│18號行動電話聯絡後，以│其財產抵償之。扣案之  │
│  │        │面        │1,000 元之價格，將毒品│NOKIA 牌行動電話壹支（│
│  │        │          │甲基安非他命1 小包販賣│含門號0000000000號SIM │
│  │        │          │予葉家興，得款1,000 元│卡壹張）沒收之。      │
│  │        │          │。                    │                      │
├─┼────┼─────┼───────────┼───────────┤
│(十二)│洪鈺翔  │100 年6 月│於100 年6 月16日13時08│林楊騫販賣第二級毒品，│
│  │        │16日13時30│分許，以其所有之NOKIA │累犯，處有期徒刑年，│
│  │        │分許；彰化│牌、插用門號0000000000│販賣第二級毒品所得新臺│
│  │        │縣鹿港鎮廖│號SIM 卡之行動電話與洪│幣仟元沒收，如全部或│
│  │        │厝里學子巷│鈺翔使用之門號00000000│一部不能沒收時，以其財│
│  │        │53號洪鈺翔│74號行動電話聯絡後，以│產抵償之。扣案之NOKIA │
│  │        │住處樓下  │3,000 元之價格，將毒品│牌行動電話壹支（含門號│
│  │        │          │甲基安非他命1 小包販賣│0000000000號SIM 卡壹張│
│  │        │          │予洪鈺翔，得款3,000 元│）沒收之。            │
│  │        │          │。                    │                      │
├─┼────┼─────┼───────────┼───────────┤
│(十三)│章延年  │100 年6 月│於100 年6 月19日22時22│林楊騫販賣第二級毒品，│
│  │        │19日22時22│分許，以其所有之NOKIA │累犯，處有期徒刑貳年肆│
│  │        │分通話後約│牌、插用門號0000000000│月，販賣第二級毒品所得│
│  │        │10分鐘；上│號SIM 卡之行動電話與章│新臺幣壹仟元沒收，如全│
│  │        │址之「來來│延年使用之門號00000000│部或一部不能沒收時，以│
│  │        │洗車場」外│50號行動電話聯絡後，以│其財產抵償之。扣案之  │
│  │        │面        │1,000 元之價格，將毒品│NOKIA 牌行動電話壹支（│
│  │        │          │甲基安非他命1 小包販賣│含門號0000000000號SIM │
│  │        │          │予章延年，得款1,000 元│卡壹張）沒收之。      │
│  │        │          │。                    │                      │
└─┴────┴─────┴───────────┴───────────┘